臺灣臺中地方法院刑事判決　　　九十四年度訴字第二八五五號
公　訴　人　臺灣臺中地方法院檢察署檢察官
被　　　告　甲○○
　　　　　　　　　　在臺灣臺中監獄執行中）
指定辯護人　本院公設辯護人乙○○
上列被告因違反槍砲彈藥刀械管制條例案件，經檢察官提起公訴
（九十四年度偵字第四六三九號），本院判決如下：
    主    文
甲○○未經許可，寄藏可發射子彈具有殺傷力之改造手槍，處有
期徒刑參年陸月，併科罰金新臺幣壹拾萬元，罰金如易服勞役，
以新臺幣玖佰元即銀元參佰元折算壹日；扣案如附表所示之改造
手槍及子彈，均沒收。
    犯罪事實
一、甲○○於民國九十四年一月間某日，在其位於台中市西屯區
    ○○○○街二三號住處，收受真實姓名年籍不詳、綽號「阿
    國」之成年男子所託寄具有殺傷力之改造貝瑞塔九０手槍三
　　枝，分別為仿BERETTA廠92FS型半自動手槍製造之玩具手槍
    換裝土造金屬槍管改造而成具殺傷力之手槍一支（槍枝管制
    編號0000000000）、仿BERETTA廠M9型半自動手
    槍製造之玩具手槍換裝土造金屬槍管改造而成具殺傷力之手
    槍二支（槍枝管制編號0000000000、00000
    00000），與仿WALTHER廠PPK/S型半自動手槍製造之玩
    具手槍換裝土造金屬槍管而成具有殺傷力之改造手槍一支（
    槍枝管制編號0000000000），及制式九０子彈八
    顆、由土造金屬彈殼加裝直徑8.8MM金屬彈頭改造而成具殺
    傷力之土造子彈一顆（業於鑑定時試射）、由土造金屬彈殼
    加裝直徑7.8MM～8.0MM金屬彈頭改造而成具殺傷力之土造子
    彈二顆（均已於鑑定時試射）、由玩具金屬彈殼加裝直徑
    6.3MM金屬彈頭改造而成具殺傷力之子彈一顆（業於鑑定時
    試射）、由土造金屬彈殼加裝直徑9.0MM金屬彈頭改造而成
    具殺傷力之土造子彈四顆（鑑定時試射一顆），而未經許可
    ，為該名綽號「阿國」之成年男子藏放上述槍、彈。嗣為警
    持搜索票於九十四年三月八日下午五時四十分許在上址查獲
    ，扣得上開具殺傷力之槍、彈，進而查悉上情。
二、案經台中巿警察局移送臺灣臺中地方法院檢察署檢察官偵查
    起訴。
    理    由
一、上開犯罪事實業據被告甲○○於本院審理時自白認罪，核與
    卷附之本院搜索票影本、台中巿警察局刑警隊搜索扣押筆錄
    、扣押物品目錄表等各一件、警方查獲被告時所拍攝之現場
    照片十張、內政部警政署刑事警察局九十四年三月九日刑鑑
    字第０九四００三五五八一號槍彈鑑定書等證據方法相符，
    復有前揭具殺傷力之改造槍彈扣案可證，足見被告認罪之自
    白應與事實相符，亦可採為證據。故本件事證明確，被告未
    經許可，而寄藏前開槍彈之犯行，已足可認定。
二、核被告甲○○所為，係犯槍砲彈藥刀械管制條例第八條第四
    項之未經許可，寄藏可發射子彈具有殺傷力之改造手槍罪，
    與同條例第十二條第四項之未經許可，寄藏子彈罪。又被告
    因寄藏槍、彈而分別持有之低度行為，應各為寄藏之高度行
    為所吸收，均不另論罪。且其以一行為同時觸犯上開寄藏槍
    、彈等二罪，構成異種想像競合犯，依刑法第五十五條，應
    從較重之未經許可，寄藏可發射子彈具有殺傷力之改罪手槍
    罪論以一罪。爰審酌被告寄藏之槍、彈數量頗多與其犯罪之
    目的、動機、手段、方法、所生危害、犯後態度等一切情狀
    後，量處如主文所示之刑，並諭知罰金如易服勞役之折算標
    準。扣案如附表所示之槍、彈，俱屬違禁物，應依刑法第三
    十八條第一項第一款，均予宣告沒收。至於：1.由土造金屬
    彈殼加裝直徑8.8MM金屬彈頭改造而成具殺傷力之土造子彈
    一顆，2.由土造金屬彈殼加裝直徑7.8MM～8.0MM金屬彈頭改
    造而成具殺傷力之土造子彈二顆，3.由玩具金屬彈殼加裝直
    徑6.3MM金屬彈頭改造而成具殺傷力之子彈一顆，4.如附表
    編號五由土造金屬彈殼加裝直徑9.0MM金屬彈頭改造而成具
    殺傷力之土造子彈四顆於鑑定時所試射之一顆等，因於試射
    後均已不具殺傷力，而非違禁物，故皆不諭知沒收，併予敘
    明。
據上論斷，應依刑事訴訟法第二百九十九條第一項前段，槍砲彈
藥刀械管制條例第八條第四項、第十二條第四項，刑法第十一條
前段、第五十五條、第四十二條第二項、第三十八條第一項第一
款，罰金罰鍰提高標準條例第二條，判決如主文。
中　　華　　民　　國　　94　　年　　11　　月　　17　　日
                  刑事第十二庭  審判長法  官  王鏗普
                                      法  官  唐敏寶
                                      法  官  莊深淵
上正本證明與原本無異。
如不服本判決，應於送達後十日內向本院提出上訴狀（須附繕本
），上訴於台灣高等法院台中分院。
                                      書記官  何惠文
中　　華　　民　　國　　94　　年　　11　　月　　18　　日
附錄論罪科刑法條
槍砲彈藥刀械管制條例第八條：
未經許可，製造、販賣或運輸鋼筆槍、瓦斯槍、麻醉槍、獵槍、
空氣槍或第四條第一項第一款所定其他可發射金屬或子彈具有殺
傷力之各式槍砲者，處無期徒刑或五年以上有期徒刑，併科新臺
幣一千萬元以下罰金。
未經許可，轉讓、出租或出借前項所列槍枝者，處五年以上有期
徒刑，併科新臺幣一千萬元以下罰金。
意圖供自己或他人犯罪之用，而犯前二項之罪者，處無期徒刑或
七年以上有期徒刑，併科新臺幣一千萬元以下罰金。
未經許可，持有、寄藏或意圖販賣而陳列第一項所列槍枝者，處
三年以上十年以下有期徒刑，併科新臺幣七百萬元以下罰金。
第一項至第三項之未遂犯罰之。
槍砲彈藥刀械管制條例第十二條第四項：
未經許可，持有、寄藏或意圖販賣而陳列子彈者，處五年以下有
期徒刑，併科新台幣三百萬元以下罰金。
附表：
┌──┬───────────────────────┐
│編號│　　　應　沒　收　之　槍　彈　及　數　量      │
├──┼───────────────────────┤
│　　│仿BERETTA廠92FS型半自動手槍製造之玩具手槍換裝 │
│一　│土造金屬槍管改造而成具殺傷力之手槍一支（槍枝管│
│　　│制編號0000000000）                  │
├──┼───────────────────────┤
│　　│仿BERETTA廠M9型半自動手槍製造之玩具手槍換裝土 │
│二　│造金屬槍管改造而成具殺傷力之手槍二支（槍枝管制│
│　　│編號0000000000、0000000000│
│　　│）                                            │
├──┼───────────────────────┤
│　　│仿WALTHER廠PPK/S型半自動手槍製造之玩具手槍換裝│
│三　│土造金屬槍管而成具有殺傷力之改造手槍一支（槍枝│
│　　│管制編號0000000000）                │
├──┼───────────────────────┤
│四　│制式九０子彈八顆                              │
├──┼───────────────────────┤
│五　│由土造金屬彈殼加裝直徑9.0MM金屬彈頭改造而成具 │
│　　│殺傷力之土造子彈三顆                          │
└──┴───────────────────────┘
